【裁判字號】    95,訴,268
【裁判日期】    950327
【裁判案由】    損害賠償
【裁判全文】
臺灣高雄地方法院民事判決               95年度訴字第268號
原      告  甲○○
                        號
被      告  乙○○
上列當事人間損害賠償事件，經本院於民國95年3月13日言詞辯
論終結，判決如下：
    主      文
被告應給付原告新台幣伍萬元，及自民國九十四年八月五日起至
清償日止，按週年利率百分之五計算之利息。
原告其餘之訴駁回。
訴訟費用由被告負擔十分之一，餘由原告負擔。
本判決關於原告勝訴部分得假執行，但被告如以新台幣伍萬元為
原告預供擔保後，得免為假執行。
原告其餘假執行之聲請駁回。
    事實及理由
一、按「訴狀送達後，原告不得將原訴變更或追加他訴。但有下
    列各款情形之一者，不在此限：三、擴張或減縮應受判決事
    項之聲明者。」，民事訴訟法第255 條第1 項第3 款定有明
    文。本件原告於起訴後將原應受判決事項之聲明即被告應給
    付新台幣（下同）515,000 元及其遲延利息，減縮聲明為被
    告應給付300,000 元及其遲延利息，此經核與上揭法條之規
    定相符，依法自應予以准許，合先敘明。
二、原告主張：被告於民國93年10月25日14時30分許，在伊所開
    設位於高雄縣六龜鄉文武村復興巷45之10號之「草莓檳榔攤
    」內因細故與伊發生爭執，被告竟即基於傷害之犯意，徒手
    掌摑伊臉頰數下，致伊因之受有兩頰挫傷微紅腫、左頰微出
    血之傷害，而伊因被告上開傷害行為就醫診治，並因此侮辱
    性傷害行為而精神嚴重受創，被告自應賠償伊精神慰撫金30
    0,000 元，為此爰依侵權行為損害賠償請求權請求判令被告
    應給付300,000 元，及自起訴狀繕本送達之翌日即94年8 月
    4 日起至清償日止按週年利率5%計算之利息，並願供擔保請
    准宣告假執行。
三、被告則以：伊固不否認於上揭時日掌摑原告臉頰造成上開傷
    害，然此係因伊與原告之父合資糾紛所致，且伊亦無力支付
    賠償金等語為辯，並聲明求為判決：駁回原告之訴及假執行
    之聲請，如受不利之判決，並願供擔保請准宣告免為假執行
    。
四、兩造不爭執之事項：
    被告於上開時日在位於高雄縣六龜鄉文武村復興巷45之10號
    之「草莓檳榔攤」內，因細故與原告發生爭執而徒手掌摑原
    告臉頰數下，致其受有兩頰挫傷微紅腫、左頰微出血等傷害
    。被告業因上開傷害行為經本院94年度易字第981 號刑事判
    決判處有期徒刑2 月確定在案。
五、本院就兩造必要之爭點判斷如下：
    按「因故意或過失，不法侵害他人之權利者，負損害賠償責
    任。故意以背於善良風俗之方法，加損害於他人者亦同。」
    、「不法侵害他人之身體、健康、名譽、自由、信用、隱私
    、貞操，或不法侵害其他人格法益而情節重大者，被害人雖
    非財產上之損害，亦得請求賠償相當之金額。」，民法第18
    4 條第1 項、第195 條第1 項前段分別定有明文。本件原告
    於上開時日乃遭被告掌摑臉頰成傷已如前述，則原告既於該
    公眾得出入之場所遭被告掌摑成傷並就醫診治，其身心自因
    此受有相當之痛苦可堪認定，被告就此自應負侵權行為損害
    賠償責任。查原告係高職畢業，目前從事會計工作，月入約
    20,000元，名下並無財產，被告則為國小畢業，目前幫傭或
    打臨工，每月收入不定至多不超過10,000元，其名下亦無財
    產等情，此為兩造所不爭執，並有稅務電子閘門財產所得調
    件明細表及財政部台灣省南區國稅局台南市分局、財政部台
    灣省南區國稅局旗山稽徵所函文等件在卷可佐，本院爰審酌
    兩造經濟狀況、原告所受傷害程度等一切情狀，認原告請求
    之300,000 元尚屬過高，應以50,000元較為適當，從而原告
    依侵權行為損害賠償請求權請求被告應給付上開金額及自起
    訴狀繕本送達之翌日即94年8 月4 日起至清償日止按週年利
    率5%計算之利息，依法洵屬有理由，自應予以准許，其逾此
    部分範圍外之請求即為無據，應予駁回。
六、本件主文第1 項係所命給付之金額未逾500,000 元之判決，
    依民事訴訟法第389 條第1 項第5 款之規定，自應依職權宣
    告假執行，至原告敗訴部分，其假執行之聲請即失所依附，
    應予駁回，而被告既陳明願供擔保請准免為假執行之宣告，
    經核並無不合，爰酌定相當之擔保金額准許之。
七、據上論結：本件原告之訴為一部有理由、一部無理由，合依
    民事訴訟法第79條、第389 條第1 項第5 款、第392條第2項
    ，判決如主文。
中    華    民    國    95    年    3     月    27    日
                  民事第五庭   法   官  郭宜芳
正本係照原本作成。
如不服本判決，應於送達後20日內，向本院提出上訴狀並表明上
訴理由，如於本判決宣示後送達前提起上訴者，應於判決送達後
10日內補提上訴理由書（須附繕本）。
中    華    民    國    95    年    3     月    27    日
                                書記官  劉法萱


司法院資訊處製作；財團法人民間司法改革基金會備份。
